# 划拨土地入账摊销及税务处理问题

提问人：freejacket2010 时间：2011-12-14 22:33:26
本人现在审的一家国企， 96 年无偿划拨的以土地评估价1.2亿元入账了, 借:无形资产-使用年限不确定土地使用权 12000 贷:资本公积 12000 只挂在账上一直没摊销,以上是没问题.但 10 年企业支付了 8000 万的土地出让金取得了土地使用证,证上取得土地面积包括了1.2亿土地在里面,前任有名事务所让他们在原来评估价基础上加上支付的出让金作为新的取得土地使用权成本并计提摊销: 借:无形资产-土地使用权 20000 贷:无形资产-使用年限不确定土地使用权 12000银行存款-土地出让金 8000 这里我就搞不通了,我认为不是这样处理的,在网上查了好多地方也没类似
的情况,大家意建如何?
假设这样会计处理是成立，但汇算清缴时要对摊销进行调整吗？大家有遇到类似的吗，最好说出依据或文件，谢谢各位

回答人：chenyiwei
划拨土地变性为出让，意味着国家收回了原先以该划拨地权益对企业的资本投入，所以应当在变性时应转回原先的划拨地入账分录，计入无形资产价值的金额仅为实际支付的出让金。

提问人：freejacket2010 时间：2011-12-14 22:55:23
谢谢版主,我也是这样认为的,但作出这样调整是PWC,所以我想是不是有什么原因?

回答人：chenyiwei
再和他们沟通一下了解他们的考虑。注意一点：不要迷信。